# 内部股权交易处理

提问人：dotaauditor 时间：2019-12-19 08:05:14
背景：A公司持有C 公司50%股权，C 公司持有D公司50%股权，B公司为 A公司全资子公司，持有 D公司 20%股权。 2019 年 1 月 1 日，C公司将所持 D 公司全部股权转让给B 公司，转让后，B 公司取得D 公司控制权。转让时点，D公司账面净资产 100 万元，评估值 160 万元，B公司按评估值支付对价。C 公司确认股权转让投资收益 30 万元。
请教陈版主，C 公司股权交易产生的投资收益，A 公司合并层面应当如何处理？

回答人：chenyiwei
对 A 而言，该交易属于分步实现非同一控制下合并。合并成本为本次收购50% 股权的对价 80 万元 + 原持有的 20%股权按购买日公允价值重新计量的金额。合并结果是继续保留在 C 的处置损益中所占的份额，不能作为逆流交易予以抵销处理。
参考：《瑞华研究 2010 ～ 2016 汇编》之 “问题 3-1-3（从联营企业购买业务构成非同一控制下业务合并的抵销处理）”。